【裁判字號】    99,審訴,1453
【裁判日期】    990531
【裁判案由】    毒品危害防制條例
【裁判全文】
臺灣高雄地方法院刑事判決            99年度審訴字第1453號
公  訴  人  臺灣高雄地方法院檢察署檢察官
被      告  甲○○
上列被告因毒品危害防制條例案件，經檢察官提起公訴（99年度
毒偵字第1582號），被告就被訴事實為有罪之陳述，經告知簡式
審判程序之旨，並聽取被告與公訴人之意見後，本院合議庭裁定
由受命法官獨任進行簡式審判程序，本院判決如下：
    主  文
甲○○施用第一級毒品，累犯，處有期徒刑拾月。
    事  實
一、甲○○前於民國90年間，因施用毒品案件，經本院裁定送觀
    察、勒戒，認有繼續施用毒品之傾向，以裁定令入戒治處所
    施以強制戒治，嗣經裁定停止戒治及撤銷停止戒治程序，令
    入戒治處所施以強制戒治，而於92年4 月19日強制戒治執行
    完畢釋放，由本院以91年度易緝字第278 號為免刑判決確定
    。又於92年間，因偽造文書案件，經本院以93年度簡字第14
    40號判處有期徒刑3 月確定，並於94年7 月6 日縮短刑期執
    行完畢。另於94年間，因施用毒品案件，經法院以94年度訴
    字第1385號判處有期徒刑7 月、4 月，應執行有期徒刑10月
    確定（尚未執行完畢）。詎甲○○仍不知悔改，竟基於施用
    第一、二級毒品之犯意，於99年1 月20日某時許，在其友人
    位於高雄縣梓棺鄉住處內，以將第一級毒品海洛因及第二級
    毒品甲基安非他命一同置於玻璃球內燒烤，吸食煙霧之方式
    ，同時施用第一級毒品海洛因及第二級毒品甲基安非他命1
    次。嗣於99年1 月23日下午1 時55分許，在高雄縣梓官鄉○
    ○○路200 號前，因另案通緝為警查獲，經徵得其同意採尿
    送驗結果呈嗎啡、可待因、甲基安非他命、安非他命陽性反
    應，始獲上情。
二、案經高雄縣政府警察局岡山分局報告臺灣高雄地方法院檢察
    署檢察官偵查起訴。
    理  由
一、本件被告甲○○所犯係死刑、無期徒刑、最輕本刑為3 年以
    上有期徒刑以外之罪，其於準備程序中就被訴事實為有罪之
    陳述，經本院告知簡式審判程序之旨，並聽取公訴人及被告
    意見後，合議庭裁定由受命法官獨任進行簡式審判程序，合
    先敘明。
二、訊據被告對於上揭時、地，同時施用第一級毒品海洛因及第
    二級毒品甲基安非他命之事實，坦承不諱，而被告為警查獲
    所採之尿液檢體，經送台灣檢驗科技股份有限公司以酵素免
    疫法及氣相層析質譜法檢驗結果，呈現嗎啡、可待因、甲基
    安非他命、安非他命陽性反應，此有台灣檢驗科技股份有限
    公司99年2 月8 日濫用藥物尿液檢驗報告暨高雄縣政府警察
    局岡山分局梓官分駐所毒品案件嫌犯尿液採證檢驗對照表（
    代號：岡990045號）各1 份附卷可稽，是被告施用第一、二
    級毒品之犯行，堪以認定，應予依法論科。
三、論罪科刑：
  (一)核被告所為，係犯毒品危害防制條例第10條第1 項之施用第
    一級毒品罪、同條例第10條第2 項之施用第二級毒品罪。
  (二)被告持有第一、二級毒品後進而施用，其持有之低度行為均
    應為施用之高度行為所吸收，故均不另論其持有毒品罪。
  (三)被告陳稱其於99年1 月20日，係以將第一級毒品海洛因及第
    二級毒品甲基安非他命一同置於玻璃球內燒烤，吸食煙霧之
    方式，同時施用第一級毒品海洛因及第二級毒品甲基安非他
    命等語，因參照行政院衛生署管制藥品管理局93年2 月9 日
    管宣字第0930001092號及該局93年12月22日管宣字第093001
    2251號函，第一級毒品海洛因與第二級毒品甲基安非他命，
    均可以注射、煙吸、口服等方式施用，而客觀上亦無任何證
    據顯示被告係以煙吸以外之方法，施用第一級毒品海洛因或
    第二級毒品甲基安非他命，基於「罪疑有利被告原則」（in
    dubio pro reo ），本院因此認為被告於99年1 月20日，係
    以摻入玻璃球內燒烤吸食之方式，同時施用第一、二級毒品
    ，而一行為觸犯毒品危害防制條例第10條第1 項及同條例第
    10條第2 項之罪，為想像競合犯，應從一重毒品危害防制條
    例第10條第1 項之施用第一級毒品罪處斷。
  (四)被告前因偽造文書案件，經法院判處有期徒刑3 月確定，並
    於94年7 月6 日執行完畢，有臺灣高等法院被告前案紀錄表
    1 份在卷可佐，是被告於有期徒刑執行完畢後，5 年內故意
    再犯本件有期徒刑以上之罪，為累犯，應依法加重其刑。
  (五)本院審酌被告前因施用毒品案件，經觀察、勒戒及強制戒治
    程序，由法院判處免刑確定，再因施用毒品案件，經法院判
    刑確定後，仍不知悛悔，再次施用毒品自戕其身，顯然缺乏
    戒絕毒品之決心，惟念及被告坦承施用第一、二級毒品之事
    實，且其行為尚未害及他人，並斟酌被告之犯罪動機、手段
    ，以及被告之智識程度等一切情狀，量處如主文所示之刑，
    以資懲儆。
據上論斷，應依刑事訴訟法第273 條之1 第1 項、第299 條第1
項前段，毒品危害防制條例第10條第1 項、第2 項，刑法第11條
前段、第55條、第47條第1 項，判決如主文。
本案經檢察官李英霆到庭執行職務。
中    華    民    國    99    年    5     月    31    日
                  刑事第十庭  法  官  高增泓
以上正本證明與原本無異。
如不服本判決，應於收受送達後10日內向本院提出上訴書狀。
中    華    民    國    99    年    5     月    31    日
                              書記官  王淑娟
附錄本判決論罪科刑法條全文：
毒品危害防制條例第10條
施用第一級毒品者，處6月以上5年以下有期徒刑。
施用第二級毒品者，處3年以下有期徒刑。

司法院資訊處製作；財團法人民間司法改革基金會備份。
